最　高　行　政　法　院　裁　定
                                     100年度裁字第1204號
上  訴  人　莎莉國際美容有限公司
代　表　人　薛賢明
訴訟代理人　莊喬汝律師
          　李文健律師
被 上訴 人　經濟部智慧財產局
代　表　人　王美花
參  加  人　德商默克公司（Merck KGaA）
代　表　人　喬那斯科勒．安潔克拉克爾
上列當事人間商標異議事件，上訴人對於中華民國100年1月27日
智慧財產法院99年度行商訴字第148號行政判決，提起上訴，本
院裁定如下：
　　主  文
上訴駁回。
上訴審訴訟費用由上訴人負擔。
　　理  由
一、按依據智慧財產案件審理法第32條規定提起上訴者，即應適
    用行政訴訟法關於上訴審程序相關規定。對於智慧財產法院
    行政判決之上訴，非以其違背法令為理由，不得為之，行政
    訴訟法第242條定有明文。依同法第243條第1項規定，判決
    不適用法規或適用不當者，為違背法令；而判決有同條第2
    項所列各款情形之一者，為當然違背法令。是當事人對於智
    慧財產法院行政判決上訴，如依行政訴訟法第243條第1項規
    定，以智慧財產法院判決有不適用法規或適用不當為理由時
    ，其上訴狀或理由書應有具體之指摘，並揭示該法規之條項
    或其內容；若係成文法以外之法則，應揭示該法則之旨趣；
    倘為司法院解釋或本院之判例，則應揭示該判解之字號或其
    內容；如以行政訴訟法第243條第2項所列各款情形為理由時
    ，其上訴狀或理由書，應揭示合於該條項各款之事實。上訴
    狀或理由書如未依此項方法表明，或其所表明者與上開法條
    規定不合時，即難認為已對智慧財產法院行政判決之違背法
    令有具體之指摘，其上訴自難認為合法。
二、本件上訴人對於智慧財產法院99年度行商訴字第148號行政
    判決（下稱原判決）提起上訴，雖略以：(一)原判決未查明據
    以異議第00872757號商標（下稱據爭商標）所指定使用之「
    化妝品工業用化學品（顏料、香料除外）」商品之具體內容
    為何，遽憑空認定其為專供製造化妝品之原料，而無製造其
    他種類終端應用產品之可能，並進而認其與註冊第1323054
    號「RONA」商標（下稱系爭商標）所指定使用之「Rona微晶
    煥膚霜」及「RONA頂級名媛貴婦霜」商品構成近似，自有理
    由不備之違誤；又上開據爭商標商品，是否含有「丙烯乙二
    醇、丙二醇」「尿素醛、咪咪口林基尿素」「生育醇、生育
    酚」等成分，卷內亦無客觀證據可憑，原判決憑空認定據爭
    商標商品之內容含有上開成分，而以系爭商標商品含有上開
    成分，即認定據爭商標商品為專供製造系爭商標商品之原料
    ，亦有理由不備之違誤；(二)原判決既認「原料商品所得製造
    之終端商品種類繁多，其類似程度較低」，則觀諸商品服務
    分類表第1類之內容及商品之類似群組，可知上開據爭商標
    商品所可能製造之終端產品種類極為廣泛，顯非以專供製造
    施用於人體皮膚之化妝品為限，原判決誤認據爭商標商品係
    專供製造化妝品之原料，有認定與卷證矛盾之違誤；(三)據爭
    商標商品已明確將香料排除，系爭商標商品係明確包含香水
    、香皂、香精油、香料等商品，足證據爭商標商品並非專供
    製造系爭商標商品之原料，然原判決就此有利上訴人之事證
    漏未審酌，亦未說明不採之理由，自有理由不備之違誤；(四)
    原判決所引含有參加人「Lumiskin」成分之商品係第三人之
    商品，自無從證明系爭商標商品含有所謂「Lumiskin」成分
    ，則原判決以第三人商品之成分，認定據爭商標商品為專供
    製造系爭商標商品之原料，自有證據不合之理由矛盾；(五)縱
    認「專製原料」之說可成立，據爭商標商品與系爭商標商品
    間，參諸本院92年度判字第232號判決意旨，亦僅有「上游
    原料產品」與「下游應用產品」之關係，並不構成類似，原
    判決之認定顯架空商標指定使用之商品分類，有違論理經驗
    法則；又依本院89年度判字第237號判決意旨可知，上開二
    商品間雖有材料上的共同關連性，然若其用途、功能、銷售
    管道、場所、買受人均不相同，則該二商品仍不構成類似，
    故原判決以據爭商標商品與系爭商標商品間，有所謂「專製
    原料」之關係（材料上的共同關連性），即謂可不論二商品
    在外觀、功能、銷售管道、交易對象均不相同之事證，而仍
    認定為類似，此認定自有違背論理經驗法則及其認定與證據
    不符之理由矛盾；(六)依卷證資料及論理經驗法則，據爭商標
    商品與系爭商標商品各有完全不同的消費族群，雖據爭商標
    註冊登記在先，然兩者既無相同比較基礎，自無從比較何者
    較為消費者所熟悉，原判決就此漏未審酌，亦未說明不採之
    理由，即遽認據爭商標較為國內消費者所熟悉，有理由不備
    及認定違反論理經驗法則之違誤；(七)據爭商標與系爭商標既
    分別指定使用於「不同類別」之「原料」與「製成品」商品
    ，自不構成類似，被上訴人於核准上訴人註冊後，又予撤銷
    ，顯有違信賴保護等語，為其論據。惟核上訴狀所載內容，
    或係就原審取捨證據、認定事實之職權行使，指摘其為不當
    ，或係重述其在原審業經主張而為原判決摒棄不採之陳詞，
    或係執其歧異之見解，就原審所為論斷或駁斥其主張之理由
    ，泛言原判決有不備理由及理由矛盾等違法，而未具體表明
    原判決究竟有如何合於不適用法規或適用不當、或有行政訴
    訟法第243條第2項所列各款之情形，尚難認為已對原判決之
    如何違背法令有具體之指摘。依首揭規定及說明，應認其上
    訴為不合法，應予駁回。
三、據上論結，本件上訴為不合法。依行政訴訟法第249條第1項
    前段、第104條、民事訴訟法第95條、第78條，裁定如主文
    。
中　　華　　民　　國　　100　 年　　5　　 月　　12　　日
                    最高行政法院第二庭
                        審判長法官　劉　鑫　楨
                              法官　吳　慧　娟
                              法官　胡　方　新
                              法官　曹　瑞　卿
                              法官　林　金　本

以  上  正  本  證  明  與  原  本  無  異
中　　華　　民　　國　　100　 年　　5　　 月　　12　　日
　　　　　　　　　　　　　　　書記官　吳　玫　瑩